# 股份支付问题

提问人：wfq0315 时间：2020-08-20 14:53:00
持股的有限合伙平台中的小股东因非离职原因要转让股权，持股平台的大股东以公允价值三分之一的价格受让，请教陈版主，这是否涉及股份支付的问题？

回答人：chenyiwei
具体的转让股权原因？与该小股东未完成业绩条件是否相关？为何转让价格明显偏低？大股东获得这部分股份后是否还会授予后续激励对象？

提问人：小张 57365736 时间：2020-10-13 08:05:06
请教陈版主，公司股份支付为一次授予、分批解锁的，具体为。每工作一定年限授予一定处分权，直至满足所有工作年限要求才可全部享有100%处分权。股权激励计划约定：激励对象离职时： 1 ）已授予但不享有处分权的激励计划份额：应当将份额无条件转让予执行人，2) 已拥有处分权的激励计划份额：可保留但应遵守相关限售要求。
目前，存在部分激励对象离职情况（根据其工作年限已享有部分处分权）；请问，在激励对象离职时，原先已享有处分权部分所确认定的股份支付费用是继续保留还是在该激励对象离职时做冲回处理，（注：激励对象在离职后，后续年限不会再摊销，但前期确认部分是否要保留）@chenyiwei 感谢陈版主百忙之中解答疑惑

回答人：chenyiwei
在激励对象离职时，原先已享有处分权部分所确认定的股份支付费用应继续保留，因为这些股份对应的等待期截至离职时已经结束。

提问人：liu0bin0 时间：2020-10-16 18:33:08
陈版主好：
A为公司员工亦为登记与公司持股平台C的合伙人，已登记的情况下是否一次性确认股份支付；也就是说是否已经登记于持股平台的合伙企业合伙人对是否一次性确认股份支付是否有关联！

回答人：chenyiwei
是否一次性确认股份支付取决于相关协议是否设置了等待期。与是否“已经登记于持股平台的合伙企业合伙人”无关。

提问人：go_forward 时间：2020-12-08 08:05:12
陈版，您好，
请教您一个问题，有一公司注册资本 100 万，有 3 自然人股东A、B、C，A股东注册资本 50 万，B股东注册资本 30万，C股东注册资本 20 万，有 2 种情形，需请教一下股份支付问题
情形 1 、若在 2020 年 11 月、 12 月先后 2 月，由A股东按每股净资产价格增资 5 万，B股东增资 3 万，C股东增资 2 万， 3股东增资时间不同，但时间相差不久，按首发 54 条，A、B、C自然人股东增资价格低于每股公允价应涉及股份支付；
情形 2 、但若A、B、C股东若同时于 2020 年 12 月增资，A增资 5 万，B 增资 3 万，C股东增资 2 万，按首发 54 条，若股东同比例增资不涉及股份支付。
情况 1 、 2 其实对股东来说并没什么实质不同，一个确实股份支付，一个不确认股份支付，这样是否合理？
实务中的情况：拟IPO企业，有一家公司老股东准备按每股净资产同一比例增资，增资时间不久后，又马上进行了股权激励，员工激励的持股平台也是按每股净资产入股，因时间隔得太近，老股东按同一比例增资是否会被要求做股份处理？
还请陈版指导。感谢。

回答人：chenyiwei
虽然可能存在增资到账时间先后差异，但如果时间间隔不长，且三个股东的增资是一并作出股东会决议的，在同一次决策过程中审核通过，且适用相同的条件，则同样可以认为是“同时同比例增资”，从而没有对股东为企业提供的服务予以补偿的意图，也没有稀释某个股东的权益，此时也可不确认股份支付。